【裁判字號】    94,交上訴,2537
【裁判日期】    950111
【裁判案由】    公共危險
【裁判全文】
臺灣高等法院臺中分院刑事判決      94年度交上訴字第2537號
上  訴  人
即  被  告  甲○○
選任辯護人  陳俊傑律師
上列上訴人因公共危險案件，不服臺灣苗栗地方法院93年度交訴
字第50號中華民國94年11月7日第一審判決 （起訴案號：臺灣苗
栗地方法院檢察署93年度偵字第3160號），提起上訴，本院判決
如下：
    主  文
上訴駁回。
    事  實
一、甲○○與羅國平（業經原審判處有期徒刑八月，上訴後經本
    院判決上訴駁回，目前上訴最高法院中）2人，於民國93年5
    月4日下午5時24分許，共乘車號3055─HB號自用小客車，由
    甲○○駕駛，行經國道3號高速公路南下路段110公里處，因
    對同向行車之乙○○所駕駛車號為6H─3283號自用小客貨車
    （屬育達商業技術學院所有，當時車內前座並載有具身體障
    礙之乘客丙○）之行為有所不滿，竟明知渠等所行經之路段
    係國道高速公路，往來車輛車速可高達每小時110公里，且
    當時係星期2上班日之下班尖峰時間，往來車輛眾多，若緊
    貼行駛並持木棍敲打乙○○所駕駛之上開自用小客貨車，及
    以不透明之紅色檳榔汁殘渣丟擲乙○○所駕駛之上開自用小
    客貨車之擋風玻璃，顯易導致乙○○精神緊張，致其可能緊
    急煞車為後方車輛所追撞，或可能緊急變換車道而與擦撞旁
    邊之車輛，或可能未能看清車前狀況而撞及前方之車輛，而
    造成公路上車輛往來之危險，竟仍基於共同之犯意聯絡，罔
    顧當時雙方行車速度均在不低於時速90公里之高速行駛狀態
    下，先由甲○○將車輛駛至緊貼乙○○駕駛之上開自用小客
    貨車右側，由甲○○於駕駛座持木棍1支（未扣案），伸出
    車窗玻璃外，以該木棍敲打乙○○所駕駛上開自用小客貨車
    之右側車身；復將車輛駛至緊接乙○○所駕駛上開用小客貨
    車之左側，並將該木棍交予坐於右前座之羅國平，由羅國平
    接續攻擊該車。羅國平則除將該木棍丟向乙○○所駕駛上開
    自用小客貨車外，復將裝有紅色檳榔汁殘渣之塑膠杯丟向乙
    ○○所駕駛上開自用小客貨車之擋風玻璃後揚長而去，幸因
    乙○○處置得宜，始未釀成車禍。嗣經乙○○記明車號，請
    乘客丙○報警，始為警循線查獲。
二、案經國道公路警察局第六警察隊報請臺灣苗栗地方法院檢察
    署檢察官偵查起訴。
    理  由
一、按刑事訴訟法第159條之5規定：「被告以外之人於審判外之
    陳述，雖不符前四條之規定，而經當事人於審判程序同意作
    為證據，法院審酌該言詞陳述或書面陳述作成時之情況，認
    為適當者，亦得為證據。當事人、代理人或辯護人於法院調
    查證據時，知有第159條第1項不得為證據之情形，而未於言
    詞辯論終結前聲明異議者，視為有前項之同意」。本案上訴
    人即被告及選任辯護人對於證人即共同被告羅國平及證人丙
    ○於警詢時之陳述，於本院審理時均表示無意見，而未於言
    詞辯論終結前聲明異議，揆諸上開規定，自得為證據，合先
    敘明。
二、上開事實，業據被告甲○○坦承不諱，核與共同被告羅國平
    所供述之內容相符，並經證人即告訴人乙○○於原審審理中
    警詢時及證人丙○於警詢時證述明確，並有告訴人乙○○所
    駕駛上開自用小客貨車之受損照片10幀附卷可稽，是被告甲
    ○○之自白與事實相符，自堪採信。查被告甲○○與共同被
    告羅國平，緊貼告訴人乙○○所駕駛上開自用小客貨車行駛
    ，並持木棍敲打告訴人乙○○所駕駛之上開自用小客貨車，
    及以不透明之紅色檳榔汁殘渣丟擲告訴人乙○○所駕駛之上
    開自用小客貨車之擋風玻璃，顯易導致告訴人乙○○精神緊
    張，致其可能緊急煞車為後方車輛所追撞，或可能緊急變換
    車道而擦撞旁邊之車輛，或可能未能看清車前狀況而撞及前
    方之車輛，而造成公路上車輛往來之危險，是被告甲○○之
    犯行洵堪認定。
三、核被告甲○○所為，係犯刑法第185條第1項之罪。被告甲○
    ○與共同被告羅國平2人間就上開犯行，有犯意之聯絡及行
    為之分擔，均為共同正犯。被告甲○○與共同被告羅國平雖
    有多數之攻擊動作，然係基於同一個攻擊目的接續所為，為
    接續犯，係屬一罪。原審審理結果，認被告甲○○犯上述之
    罪，依刑法第28條、第185條第1項、罰金罰鍰提高標準條例
    第1條前段之規定，審酌被告甲○○之素行、犯罪之動機、
    手段、所生之危害、犯罪之時間及犯後坦承犯行並已與告訴
    人和解而為相當之賠償等一切情狀，判處被告甲○○有期徒
    刑八月，並敘明被告甲○○與共同被告羅國平2人犯罪使用
    之木棍1支，並未扣案，為免未來執行困難，爰不宣告沒收
    ，經核其認事用法並無有何違誤。被告甲○○上訴意旨雖謂
    ：伊事後已與被害人丙○達成和解，原審未及審酌，請從輕
    量處六個月以下有期徒刑云云。然查：被告甲○○及共同被
    告羅國平雖於偵查中已與告訴人乙○○及育達商業技術學院
    間達成和解，並為相當之賠償，且於94年11月9日與被害人
    丙○達成和解，並獲得告訴人乙○○及被害人丙○之宥恕，
    業經告訴人乙○○及被害人丙○於原審及本院審理中陳述甚
    明，並有和解書可稽。然被告甲○○、共同被告羅國平2人
    與告訴人乙○○素不相識，僅因對告訴人乙○○行車方式不
    滿，為滿足報復心態，欲造成告訴人乙○○內心恐怖氣氛，
    迫使其屈服，卻不顧往來交通之危險，以木棍及檳榔汁殘渣
    攻擊告訴人乙○○所駕駛上開自用小客貨車，而犯案地點係
    在國道第3號高速公路，往來車輛最高速度可達110公里之快
    ，當時又係下班之尖峰時間，行經道路之車輛眾多，攻擊行
    為又延續有相當期間（依告訴人乙○○之指訴，少則2分鐘
    ，多則5分鐘），所造成往來車輛之危險，堪稱極為嚴重。
    若非告訴人乙○○處置得宜，否則後果實不堪設想。顯見被
    告甲○○與共同被告羅國平為逞其報復之心，竟漠視他人之
    生命及身體安全，從而原審審酌上情，認檢察官在原審求刑
    二年過重，亦不採被告甲○○之請求量處六個月以下之有期
    徒刑，而判處被告甲○○有期徒刑八月，堪稱妥適，並無量
    刑過重之情事。是被告甲○○事後雖與被害人丙○達成和解
    ，而取得被害人丙○之宥恕，亦難認原審量刑有何過重之不
    妥。從而被告甲○○之上訴為無理由，應予駁回。
據上論結，應依刑事訴訟法第368條，判決如主文。
本案經檢察官丁○○到庭執行職務。
中    華    民    國    95    年    1    月  11       日
            刑事第八庭  審判長法  官  羅  得  村
                              法  官  劉  榮  服
                              法  官  巫  政  松
上列正本證明與原本無異。
如不服本判決應於收受送達後十日內向本院提出上訴書狀，其未
敘述上訴之理由者並得於提起上訴後十日內向本院補提理由書（
均須按他造當事人之人數附繕本）。
                              書記官  陳  妙  瑋
中    華    民    國    95    年    1    月    11     日
                                                      Ａ


司法院資訊處製作；財團法人民間司法改革基金會備份。
